臺灣宜蘭地方法院民事裁定
111年度補字第153號
原      告  游佳子  
訴訟代理人  詹振寧律師
被      告  游玉緒  
訴訟代理人  黃心賢律師
上列當事人間請求返還不當得利等事件，本院裁定如下：
    主  文
原告應於本裁定送達後七日內，補繳裁判費新臺幣貳拾壹萬參仟
伍佰貳拾元，逾期未補繳裁判費，即駁回其訴。
    理  由
一、按提起民事訴訟，應依民事訴訟法第77條之13規定繳納裁判
    費，此為必備之程式；又訴訟標的之價額由法院核定；核定
    訴訟標的之價額，以起訴時之交易價額為準；無交易價額者
    以原告就訴訟標的所有之利益為準；以一訴主張數項標的者
    ，其價額合併計算之。但所主張之數項標的互相競合或應為
    選擇者，其訴訟標的價額，應依其中價額最高者定之；訴訟
    標的之價額不能核定者，以第466條所定不得上訴第三審之
    最高利益額數加十分之一定之，民事訴訟法第77條之1第1、
    2項、第77條之2第1項、第77條之12分別定有明文。又存摺
    及印章除為帳戶存款債權準占有人地位之證明，持有者並得
    憑以行使該帳戶存款之寄託物返還請求權，原告起訴請求返
    還存摺及印章，並就存摺帳戶內之款項誰屬，與被告間存有
    爭執者，自非不得以起訴時該帳戶之存款餘額，認係原告所
    受利益之客觀價值而據以核定訴訟標的價額（最高法院104
    年度台抗字第765號民事裁定參照）。末按原告之訴，有起
    訴不合程式或不備其他要件之情形者，法院應以裁定駁回之
    。但其情形可以補正者，審判長應定期間先命補正，民事訴
    訟法第249條第1項但書亦有明文。
二、經查，原告訴之聲明如附表一所示。原告訴之聲明第㈠項係
    依民法第767條第1項前段之規定，請求被告返還附表二所示
    金融機構之存摺及印鑑章。經本院函請原告於文到10日內具
    狀提出附表二所示金融機構帳戶於起訴時即民國111年4月29
    日之帳戶餘額，原告於111年6月10日收受後迄未陳報（見本
    院卷第25頁），應認此部分訴訟標的之價額不能核定。又依
    一物一所有權原則，原告請求被告返還之存摺、印鑑章所有
    權各別，各訴訟標的價額均屬不能核定，各應依民事訴訟法
    第77條之12規定以新臺幣（下同）165萬元定之，惟附表二
    所示各金融帳戶之存摺及印鑑章，雖為不同訴訟標的，然自
    經濟上觀之，其訴訟目的一致，不超出終局標的範圍，訴訟
    標的之價額應各以其中價額較高者165萬元定之。是原告訴
    之聲明第㈠項之訴訟標的價額為1,485萬元（計算式：165萬
    元×9＝1,485萬元）。又原告訴之聲明第㈡、㈢項係依民法第17
    9條規定請求被告返還不當得利，聲明第㈡項之訴訟標的金額
    為3,443,000元；聲明第㈢項之訴訟標的價額為4,604,018元
    （計算式：日圓20,000,080元×111年4月29日賣出現金匯率0
    .2302＝4,604,018元，元以下四捨五入）。原告以一訴主張
    數項標的，揆諸前揭規定，本件訴訟標的價額應合併計算之
    ，是本件訴訟標的價額核定為22,897,018元，應徵第一審裁
    判費213,520元。茲依民事訴訟法第249條第1項但書之規定
    ，限原告於收受本裁定送達後7日內補繳，逾期不繳，即駁
    回其訴。
三、爰依首揭規定，裁定如主文。
中　　華　　民　　國　　111 　年　　7 　　月　　5 　　日
                  民事庭  法　官  謝佩玲
以上正本係照原本作成。
如不服本裁定關於核定訴訟標的價額部分，應於送達後10日內向
本院提出抗告狀，並繳納抗告費新臺幣1,000元；其餘關於命補
繳裁判費部分，不得抗告。
中　　華　　民　　國　　111 　年　　7 　　月　　6 　　日
                          書記官　黃家麟
附表一：原告訴之聲明
㈠、被告應將原告所有如附表二所示之金融機構存摺及印鑑章返
    還予原告。
㈡、被告應給付原告新臺幣3,443,000元，及自起訴狀繕本送達翌
    日起至清償日止，按年息5％計算之利息。
㈢、被告應給付原告日幣20,000,080元，及自起訴狀繕本送達翌
    日起至清償日止，按年息5％計算之利息。
㈣、願供擔保，請准宣告假執行。
　　
附表二：
編號 金融機構 戶名 帳號 應返還之物品 1 兆豐國際商業銀行羅東分行 游佳子 000-00-00000-0 存摺、印鑑章 2 兆豐國際商業銀行羅東分行 游佳子 000-00-00000-0 存摺、印鑑章 3 國泰世華銀行宜蘭分行 游佳子 000-00-000000-0 存摺、印鑑章 4 國泰世華銀行宜蘭分行 游佳子 000-00-000000-0 存摺、印鑑章 5 合作金庫銀行宜蘭分行 游佳子 0000-000-000000 存摺、印鑑章 6 合作金庫銀行羅東分行 游佳子 0000-000-000000 存摺、印鑑章 7 台灣中小企業銀行宜蘭分行 游佳子 000-00-000000 存摺、印鑑章 8 台灣中小企業銀行宜蘭分行 游佳子 000-00-000000 存摺、印鑑章 9 宜蘭信用合作社羅東分社 游佳子 00000-00-0000000 存摺、印鑑章